臺灣高雄地方法院民事裁定　　　　　　 100年度小上字第40號
上　訴　人　蔡佩君
被上訴人　　高雲青
上列當事人間請求損害賠償事件，上訴人對於民國100年1月19日
本院高雄簡易庭99年度雄小字第3254號第一審判決提起上訴，本
院裁定如下：
    主  文
上訴駁回。
第二審訴訟費用新臺幣壹仟伍佰元由上訴人負擔。
    理  由
一、上訴意旨略以：原審雖判決被上訴人給付精神慰撫金新台幣
    （下同）2,000 元，駁回上訴人其餘請求，惟上訴人主張受
    有350 元之醫療費用損害，業於原審提出建仁醫院醫療費用
    單據影本為證，然原審判決未敘明不採理由，復未審酌被上
    訴人經營洗衣店收入頗豐，其仗恃人眾即出手傷人，違法亂
    紀之態度惡劣，又於調解期日無故不到場，且迄未親自向上
    訴人道歉，顯無悔意，並無可體諒之處，原審判決顯有判決
    不備理由及判決未依事實等違法，爰依法提起上訴等語，並
    聲明：(一)、原判決不利於上訴人部份，應予廢棄；(二)被上訴
    人應再給付上訴人48,000元，及自起訴狀繕本送達翌日起至
    清償日止，按週年利率5%計之利息。
二、按小額訴訟事件，對於第一審裁判之上訴，非以其違背法令
    為理由，不得為之；又按上訴狀內應記載上訴理由，表明下
    列各款事項：(一)、原判決所違背之法令及其具體內容；(二)、
    依訴訟資料可認為原判決有違背法令之具體事實，民事訴訟
    法第436條之24第2項、第436條之25分別定有明文。復按同
    法第436條之32準用上訴程序規定，僅準用同法第468條「判
    決不適用法規或適用不當者」及第469條第1款至第5款之規
    定，至第469條第6款「判決不備理由或理由矛盾者」，則未
    在小額訴訟事件上訴程序準用之列。故對小額訴訟程序之第
    一審判決提起上訴時，不得以「判決不備理由或理由矛盾」
    為由，指摘原判決為違背法令，且其上訴狀或理由書應具體
    指摘原判決有何不適用法規或適用法規不當之情形，並揭示
    該法規之條項或其內容；若係成文法以外之法則，應揭示該
    法則之旨趣；倘為司法院解釋或最高法院之判例，則應揭示
    該判解之字號或其內容；如依民事訴訟法第469條第1款至第
    5款所列情形為理由時，其上訴狀或理由書應揭示合於該條
    款之事實（最高法院71年台上字第314號判例參照）。又上
    訴狀或理由書如未依此項方法表明，或其表明者，顯與上開
    條文規定之情形不合時，即難認已對判決之違背法令有具體
    之指摘，其上訴自難認為合法（最高法院89年台上字第2469
    號裁定意旨參照），不得謂已合法表明上訴理由，即認其上
    訴為不合法，應以裁定駁回。（最高法院73年度第8次民事
    庭會議決議參照），同法第436條之32第2項準用第444條第1
    項前段、第471條第1項前段亦有明文。
三、經查，依前揭所述，因小額訴訟事件之上訴程序，不得以原
    審判決有「判決不備理由或理由矛盾」為上訴理由，故上訴
    人以其於原審主張受有350元之醫療費用損害，業已提出建
    仁醫院醫療費用單據影本為證，然原審判決不採卻未敘明不
    採理由，有判決不備理由之違誤等語，尚不得據此為由提起
    上訴，自難謂為合法。況依原審民國100 年1 月5 日言詞辯
    論筆錄所載，上訴人就本件請求金額80,000元全部改依精神
    慰撫金主張（見原審卷第24頁），原審本不得就醫療費用予
    以審認，於法自無違誤。復查，上訴人以原審就慰撫金之判
    斷未審酌被上訴人經營洗衣店收入頗豐，仗恃人眾即出手傷
    人，違法亂紀之態度惡劣，又於調解期日無故不到場，且迄
    未親自向上訴人道歉，顯無悔意，並無可體諒之處等為由，
    提起上訴，惟上訴人就此並未具體指明原判決有何不適用法
    規或適用法規不當，亦未揭示所違背之法規條項、解釋、判
    例或其內容，或有民事訴訟法第469 條第1 款至第5 款所稱
    當然違背法令之情事，及符合該條款要件之具體事實，即難
    認上訴人已對原審判決如何違背法令為具體之指摘。況原審
    就慰撫金之核定已於判決中詳細敘明審酌之依據及理由，且
    無違反經驗或論理法則，實難認有何違背法令之情。準此，
    本件上訴並未對原審判決係違背何法令為具體指摘，揆諸前
    揭法律規定及說明意旨，其上訴於法未合，應予駁回。
四、末按於小額訴訟之上訴程序，法院為訴訟費用之裁判時，應
    確定其費用額，民事訴訟法第436 條之19第1 項、第436 條
    之32第1 項定有明文。本件第二審裁判費用為1,500 元，應
    由上訴人負擔，爰併為裁定如主文第2 項所示。
五、據上論結，本件上訴為不合法，依民事訴訟法第436 之32第
    1 項、第2 項、第436 條之19第1 項、第444 條第1 項前段
    、第95條、第78條，裁定如主文。
中    華    民    國    100    年    3    月    9     日
                  民事第六庭  審判長法  官  楊國祥
                                    法  官  曾子珍
                                    法  官  林書慧
正本係照原本作成。
本裁定不得抗告。
中    華    民    國    100    年    3    月    9     日
                                    書記官  史華齡